vi: Các vật dụng đi kèm trong bộ đồ chơi bác sĩ: Băng dính cá nhân; Băng/gạc quấn; Hộp/túi đựng; Bảng kẹp hồ sơ/bệnh án; Áo blouse bác sĩ; Khẩu trang; Gạc; Găng tay; Thẻ ID; Lọ thuốc; Đèn soi tai; Búa phản xạ; Kéo; Ống nghe; Ống tiêm; Nhiệt kế; Cây đè lưỡi; Điện thoại đồ chơi/máy nhắn tin; Nhíp/kẹp y tế; Khác
tr: Dahil edilen doktor oyun seti parçaları: Yara bantları; Sargı/bandaj; Taşıma çantası/kılıfı; Sekreterlik/hasta çizelgesi; Doktor önlüğü; Yüz maskesi; Gazlı bez; Eldivenler; Kimlik kartı; İlaç şişesi; Otoskop; Refleks çekici; Makas; Stetoskop; Şırınga; Termometre; Dil basacağı; Oyuncak telefon/çağrı cihazı; Cımbız/pens; Diğer
nb: Inkluderte elementer i lege-lekesett: Plaster; Bandasje/omslag; Bæreveske/bag; Skriveplate/pasientjournal; Legefrakk; Munnbind; Gasbind; Hansker; ID-badge; Medisinflaske; Otoskop; Reflekshammer; Saks; Stetoskop; Sprøyte; Termometer; Tungespatel; Leketelefon/personsøker; Pinsett/tang; Annet
cs: Součásti sady s lékařskou tematikou: Náplasti; Obvaz/bandáž; Kufřík/brašna; Podložka / karta pacienta; Doktorský plášť; Rouška; Gáza; Rukavice; Jmenovka; Lahvička na léky; Otoskop; Reflexní kladívko; Nůžky; Fonendoskop; Stříkačka; Teploměr; Ústní lopatka; Dětský telefon/pager; Pinzeta/kleště; Ostatní
ro-RO: Articole incluse în setul de joacă de-a doctorul: Bandaje adezive; Bandaj/fășă; Geantă/trusă de transport; Clipboard/fișa pacientului; Halat de medic; Mască de față; Tifon; Mănuși; Ecuson ID; Sticluță de medicamente; Otoscop; Ciocan de reflexe; Foarfecă; Stetoscop; Seringă; Termometru; Spatulă linguală; Telefon/pager de jucărie; Pensetă/forceps; Altele
pt-PT: Itens incluídos no conjunto de brinquedos de médico: Pensos rápidos; Ligadura/faixa; Estojo/saco de transporte; Prancheta/processo clínico; Bata de médico; Máscara facial; Gaze; Luvas; Crachá de ID; Frasco de medicamentos; Otoscópio; Martelo de reflexos; Tesoura; Estetoscópio; Seringa; Termómetro; Abaixa-línguas; Telefone/pager de brincar; Pinça/fórceps; Outro
en: Doctor playset items included: Adhesive bandages; Bandage/wrap; Carrying case/bag; Clipboard/patient chart; Doctor coat; Face mask; Gauze; Gloves; ID badge; Medicine bottle; Otoscope; Reflex hammer; Scissors; Stethoscope; Syringe; Thermometer; Tongue depressor; Toy phone/pager; Tweezers/forceps; Other
zh-TW: 包含玩具組品項: OK 繃; 繃帶/包紮帶; 收納盒/提袋; 病歷板/病歷表; 醫師袍; 口罩; 紗布; 手套; 識別證; 藥瓶; 耳鏡; 反射槌; 剪刀; 聽診器; 注射器; 體溫計; 壓舌板; 玩具電話/呼叫器; 鑷子/止血鉗; 其他
pt-BR: Itens incluídos no conjunto de brinquedos de médico: Curativos adesivos; Bandagem/atadura; Maleta/bolsa de transporte; Prancheta/prontuário médico; Jaleco de médico; Máscara facial; Gaze; Luvas; Crachá de ID; Frasco de remédio; Otoscópio; Martelo de reflexo; Tesoura; Estetoscópio; Seringa; Termômetro; Abaixador de língua; Telefone de brinquedo/pager; Pinça/fórceps; Outro
lt-LT: Į komplektą įeinantys gydytojo žaidimų rinkinio daiktai: Pleistrai; Tvarstis / bintas; Nešiojimo dėklas / krepšys; Lentelė su spaustuku / paciento kortelė; Gydytojo chalatas; Veido kaukė; Marlė; Pirštinės; ID ženklelis; Vaistų buteliukas; Otoskopas; Refleksų plaktukas; Žirklės; Stetoskopas; Švirkštas; Termometras; Liežuvio mentelė; Žaislinis telefonas / pranešiklis; Pincetas / žnyplės; Kita
de: Enthaltene Arzt-Spielset-Artikel: Pflaster; Verband/Wickel; Tragetasche/Koffer; Klemmbrett/Krankenakte; Arztkittel; Mundschutz; Mullbinde; Handschuhe; ID-Badge; Medizinflasche; Otoskop; Reflexhammer; Schere; Stethoskop; Spritze; Thermometer; Zungenspatel; Spielzeugtelefon/Pager; Pinzette/Zange; Sonstige
fr: Éléments du coffret de jeu « Le petit médecin » inclus: Pansements adhésifs; Bande/pansement; Mallette/sac de transport; Porte-bloc/dossier médical; Blouse de médecin; Masque chirurgical; Gaze; Gants; Badge d’identification; Flacon de médicament; Otoscope; Marteau à réflexes; Ciseaux; Stéthoscope; Seringue; Thermomètre; Abaisse-langue; Téléphone/bipeur jouet; Pinces/forceps; Autre
ru: Состав набора для игры в доктора: Лейкопластыри; Бинт/повязка; Чемоданчик/сумка для переноски; Планшет с картой пациента; Халат врача; Медицинская маска; Марля; Перчатки; Идентификационный значок (бейдж); Бутылочка для лекарства; Отоскоп; Неврологический молоточек; Ножницы; Стетоскоп; Шприц; Термометр; Шпатель для языка; Игрушечный телефон/пейджер; Пинцет/зажим; Другое
fi: Lääkärileikkisetin mukana tulevat välineet: Laastarit; Side/Kääre; Kantolaukku/-kassi; Leikepöytä/Potilaskansio; Lääkärintakki; Kasvomaski; Harso; Käsineet; Tunnuskortti; Lääkepullo; Otoskooppi; Refleksivasara; Sakset; Stetoskooppi; Ruisku; Kuumemittari; Kielilasta; Lelupuhelin/Hakulaite; Pinsetit/Pihdit; Muu
hu: Orvos játékszett tartozékai: Ragtapaszok; Kötszer/fásli; Hordtáska; Csíptetős írótábla / beteglap; Orvosi köpeny; Maszk; Gézlap; Kesztyűk; Azonosító jelvény; Gyógyszeres üveg; Fültükör; Reflexkalapács; Olló; Sztetoszkóp; Fecskendő; Lázmérő; Nyelvlapoc; Játéktelefon/személyhívó; Csipesz/fogó; Egyéb
ko: 의사 놀이 세트 품목 포함: 반창고; 붕대/랩; 휴대용 케이스/가방; 클립보드/환자 차트; 의사 가운; 마스크; 거즈; 장갑; ID 배지; 약병; 검이경; 반사 망치; 가위; 청진기; 주사기; 체온계; 설압자; 장난감 전화기/호출기; 핀셋/겸자; 기타
zh-CN: 包括医生玩具套装物品: 创可贴; 绷带/包扎布; 手提箱/包; 剪贴板/病历卡; 医生外套; 口罩; 纱布; 手套; ID 徽章; 药瓶; 耳镜; 叩诊锤; 剪刀; 听诊器; 注射器; 体温计; 压舌板; 玩具电话/寻呼机; 镊子/止血钳; 其他
sv: Artiklar till läkarleksak som ingår: Plåster; Bandage/binda; Bärväska/påse; Urklippstavla/patientjournal; Läkarkappa; Ansiktsmask; Kompress; Handskar; ID-bricka; Medicinflaska; Otoskop; Reflexhammare; Sax; Stetoskop; Spruta; Termometer; Spatel; Leksakstelefon/personsökare; Pincett/tång; Övrigt
th: รายการอุปกรณ์ที่มีมาให้ในชุดของเล่นคุณหมอ: พลาสเตอร์ปิดแผล; ผ้าพันแผล/ผ้าพัน; กระเป๋าหิ้ว/ถุง; คลิปบอร์ด/แฟ้มประวัติคนไข้; เสื้อกาวน์หมอ; หน้ากากอนามัย; ผ้าก๊อซ; ถุงมือ; เครื่องหมาย ID; ขวดยา; เครื่องส่องหู; ค้อนเคาะเข่า; กรรไกร; หูฟังแพทย์; กระบอกฉีดยา; เทอร์โมมิเตอร์; ไม้กดลิ้น; โทรศัพท์ของเล่น/เพจเจอร์; แหนบ/คีมคีบ; อื่นๆ
nl: Inbegrepen accessoires dokterspeelset: Pleisters; Verband/zwachtel; Draagtas/-koffer; Klembord/patiëntendossier; Doktersjas; Mondkapje; Gaasje; Handschoenen; ID-badge; Medicijnflesje; Otoscoop; Reflexhamer; Schaar; Stethoscoop; Spuit; Thermometer; Tongspatel; Speelgoedtelefoon/-pieper; Pincet/tang; Overig
el: Περιλαμβάνονται αντικείμενα σετ παιχνιδιού γιατρού: Αυτοκόλλητοι επίδεσμοι; Επίδεσμος/Γάζα; Θήκη/Τσάντα μεταφοράς; Ντοσιέ/Διάγραμμα ασθενούς; Ρόμπα γιατρού; Μάσκα προσώπου; Γάζα; Γάντια; Σήμα ταυτότητας; Μπουκαλάκι φαρμάκου; Ωτοσκόπιο; Σφυράκι αντανακλαστικών; Ψαλίδι; Στηθοσκόπιο; Σύριγγα; Θερμόμετρο; Γλωσσοπίεστρο; Τηλέφωνο-παιχνίδι/βομβητής; Λαβίδα; Άλλο
ja: 医者プレイセットアイテム付き: 絆創膏; 包帯/バンテージ; キャリングケース/バッグ; クリップボード/カルテ; 白衣; マスク; ガーゼ; 手袋; IDバッジ; 薬瓶; 耳鏡; 打診器; ハサミ; 聴診器; 注射器; 体温計; 舌圧子; おもちゃの電話/ポケベル; ピンセット/鉗子; その他
sk-SK: Vrátane položiek súpravy hry na doktora: Náplasti; Obväz/ovínadlo; Prenosný kufrík/taška; Podložka s klipsou/karta pacienta; Lekársky plášť; Rúško na tvár; Gáza; Rukavice; ID menovka; Fľaštička na lieky; Otoskop; Reflexné kladivko; Nožnice; Stetoskop; Injekčná striekačka; Teplomer; Lekárska špachtľa; Hračkársky telefón/pager; Pinzeta/kliešte; Iné
pl: Elementy dołączone do zestawu lekarza: Plastry; Bandaż / opaska; Torba / walizka; Podkładka z klipsem / karta pacjenta; Fartuch lekarski; Maseczka ochronna; Gaza; Rękawiczki; Identyfikator; Butelka na lekarstwa; Otoskop; Młotek neurologiczny; Nożyczki; Stetoskop; Strzykawka; Termometr; Szpatułka; Zabawkowy telefon / pager; Pęseta / kleszcze; Inne
es: Artículos del juego de doctor incluidos: Vendas adhesivas; Venda/vendaje; Estuche/bolsa de transporte; Portapapeles/historia clínica; Bata de médico; Mascarilla; Gasa; Guantes; Emblema de identificación; Frasco de medicina; Otoscopio; Martillo de reflejos; Tijeras; Estetoscopio; Jeringa; Termómetro; Depresor lingual; Teléfono/buscapersonas de juguete; Pinzas/fórceps; Otro
it: Articoli del kit del dottore inclusi: Cerotti; Benda/fascia; Custodia per il trasporto/borsa; Cartellina/cartella clinica; Camice da medico; Mascherina; Garza; Guanti; Badge ID; Flacone di medicina; Otoscopio; Martellino per riflessi; Forbici; Stetoscopio; Siringa; Termometro; Abbassalingua; Telefono giocattolo/cercapersone; Pinzette/pinze; Altro
da: Artikler til lægelegesæt medfølger: Plastre; Forbinding/bind; Bæretaske/taske; Klemmebræt/patientjournal; Lægekittel; Mundbind; Gaze; Handsker; Id-badge; Medicinglas; Otoskop; Reflekshammer; Saks; Stetoskop; Sprøjte; Termometer; Tungespatel; Legetøjstelefon/personsøger; Pincet/tang; Andet
hr-HR: Uključeni artikli kompleta za igranje doktora: Flasteri; Zavoj; Torbica / kovčeg za nošenje; Ploča s hvataljkom / karton pacijenta; Liječnička kuta; Maska za lice; Gaza; Rukavice; ID značka; Bočica za lijekove; Otoskop; Refleksni čekić; Škare; Stetoskop; Štrcaljka; Toplomjer; Špatula za jezik; Telefon / pager (igračka); Pinceta/hvataljka; Ostalo
sl-SI: Vključeni kosi v zdravniškem igralnem kompletu: Obliži; Povoj/trak; Torbica/kovček za prenašanje; Odložišče/kartoteka pacienta; Zdravniška halja; Maska za obraz; Gaza; Rokavice; ID-značka; Steklenička za zdravila; Otoskop; Refleksno kladivce; Škarje; Stetoskop; Brizga; Termometer; Lopatica za jezik; Igrača telefon/pozivnik; Pinceta/klešče; Drugo
bg-BG: Включени артикули в лекарския комплект за игра: Лейкопласт; Превръзка/бинт; Куфарче/чанта за носене; Клипборд/картон на пациент; Лекарска престилка; Маска за лице; Марля; Ръкавици; Значка с идентификатор; Шише за лекарство; Отоскоп; Рефлексно чукче; Ножици; Стетоскоп; Спринцовка; Термометър; Шпатула за език; Играчка телефон/пейджър; Пинсети/форцепс; Друго